臺灣高等法院臺中分院民事裁定   
     111年度非抗字第371號
再  抗告人  楊劍合  
代  理  人  陳虹均律師
相  對  人  李昶宇  
上列當事人間本票裁定事件，再抗告人對於民國111年7月21日臺
灣臺中地方法院111年度抗字第197號裁定，提起再抗告，本院裁
定如下：
    主  文
再抗告駁回。
再抗告程序費用新臺幣壹仟元由再抗告人負擔。
    理  由
一、本件相對人執如附表所示本票（下稱系爭本票），向原法院
    聲請本票裁定准予強制執行，經原法院司法事務官以111年
    度司票字第3675號裁定准許強制執行在案（下稱原裁定）。
    再抗告人提起抗告，又經原法院以111年度抗字第197號裁定
    駁回抗告（下稱抗告裁定）。再抗告人不服，再為抗告。
二、再抗告意旨略以：相對人未舉證提示系爭本票，原法院形式
    審查即可知相對人未為付款提示，欠缺行使追索權之形式要
    件，抗告裁定卻認應由再抗告人舉證相對人未提示本票之消
    極事實，消極不適用民事訴訟法第268條規定，所引最高法
    院裁判亦非判例，見解違反一般經驗法則及論理法則。又兩
    造間爭執之金額為新臺幣（下同）650萬元，並非系爭本票
    所載之700萬元，原裁定並未說明本件利息起算日之認定依
    據，抗告裁定卻仍維持原裁定，適用法規顯有錯誤等語。並
    聲明：廢棄或發回原審更為裁定，並駁回相對人之聲請。
三、按非訟事件，對於抗告法院之裁定再為抗告，僅得以其適用
    法規顯有錯誤為理由，非訟事件法第45條第3項定有明文。
    所謂適用法規顯有錯誤，係指確定裁判違背法規或現存解釋
    者，或抗告法院所為之裁定，就其取捨證據自行確定之事實
    ，適用法規所持法律上判斷顯有錯誤而言。次按發票人或背
    書人，得為免除作成拒絕證書之記載。發票人為前項記載時
    ，執票人得不請求作成拒絕證書，而行使追索權。本票上雖
    有免除作成拒絕證書之記載，執票人仍應於所定期限內為承
    兌或付款之提示。但對於執票人主張未為提示者，應負舉證
    之責，票據法第124條準用同法第94條第1項、第2項前段、
    第95條分別定有明文。又本票執票人，依票據法第123條規
    定，聲請法院裁定許可對發票人強制執行，係屬非訟事件，
    此項聲請之裁定，及抗告法院之裁定，僅依非訟事件程序，
    就本票形式上之要件是否具備予以審查為已足，並無確定實
    體上法律關係存否之效力，如發票人就票據債務之存否有爭
    執時，應由發票人提起確認之訴，以資解決。
四、經查：
(一)依相對人提出之系爭本票所示（原裁定卷第9頁），系爭本
    票之記載內容，符合票據法第120條所定本票應記載事項，
    具備本票之形式要件，為有效之本票。又系爭本票載有「本
    本票免除作成拒絕證書」，依票據法第124條準用同法第94
    條第1項、第2項前段規定，相對人毋庸提出拒絕書，即得行
    使追索權。再相對人於本件聲請狀已陳明係於民國111年5月
    2日向相對人為付款之提示等語（見同卷第7頁）。且依票據
    法第124條準用同法第28條第3項規定「利息自發票日起算。
    但有特約者，不在此限。」，系爭本票未載到期日，依票據
    法第124條準用同法第24條第2項規定，視為見票即付。準此
    ，原裁定准予強制執行，並諭知利息起算日為111年5月2日
    ，經核於法有據，並無違誤。
(二)再抗告人雖稱：相對人應舉證有提示本票之事實云云。但依
    票據法第124條準用同法第95條規定，法律已明定本票載有
    免除作成拒絕證書之記載時，發票人對於執票人主張未為提
    示者，應負舉證之責。是以抗告裁定認應由再抗告人就所辯
    相對人未為提示乙節，負舉證責任，並無再抗告人所指消極
    不適用法規之情形。
(三)再抗告人另謂：兩造間之債權金額應為650萬元，而非系爭
    本票所載之700萬元等語，核屬實體法上之爭執，並非本件
    非訟程序所得審究。
五、據上，原法院司法事務官形式審查系爭本票之記載，認定為
    有效之本票，而依相對人之聲請，以原裁定准許強制執行，
    並無違誤。再抗告人不服提起抗告，抗告裁定駁回其抗告，
    亦無適用法規顯有錯誤之情形。再抗告人猶執前詞，再為抗
    告，指摘抗告裁定不當，求予廢棄改判，自非合法，應駁回
    其再抗告。
六、據上論結，本件再抗告為無理由，裁定如主文。
中　　華　　民　　國　　111 　年　　9 　　月　　30　　日
            民事第四庭　  審判長法　官　林慧貞
                                法  官　王怡菁
                                法  官　莊嘉蕙
正本係照原本作成。
不得抗告。
                                書記官　林育萱
　　　　　　　　　　　　　　　
中　　華　　民　　國　　111 　年　　9 　　月　　30　　日

附表：
編號 發票日 票面金額 (新臺幣) 到期 受款人 票據號碼 1 110年9月3日 700萬元 未記載 未記載 WG0000000